【裁判字號】    99,易,1267
【裁判日期】    991125
【裁判案由】    傷害等
【裁判全文】
臺灣苗栗地方法院刑事判決              99年度易字第1267號
公  訴  人  臺灣苗栗地方法院檢察署檢察官
被      告  羅文宏
            羅桂森
            田  杰
上列被告等因傷害等案件，經檢察官聲請簡易判決處刑（99年度
偵字第3854號、第3921號），本院認有刑事訴訟法第451條之1第
4項但書第3款情形，不應以簡易判決處刑，改依通常訴訟程序，
茲判決如下：
    主  文
本件公訴不受理。
    理  由
一、本件聲請簡易判決處刑書意旨略以：被告兼告訴人羅文宏係
    被告羅桂森之子，民國99年6月27日上午7時40分許，被告兼
    告訴人羅文宏在苗栗縣造橋鄉○○路26-1號住處與繼母即被
    告兼告訴人田杰發生口角爭執，竟憤而徒手毆打被告兼告訴
    人田杰。被告兼告訴人田杰不甘示弱，除出手反擊外，並以
    嘴巴狠咬被告兼告訴人羅文宏之雙腿。被告羅桂森見狀，竟
    與被告兼告訴人田杰基於共同傷害之犯意聯絡，旋即趨前勒
    住被告兼告訴人羅文宏之頸部，並與被告兼告訴人羅文宏互
    毆（被告兼告訴人羅文宏傷害被告羅桂森部分，業據被告羅
    桂森撤回告訴，另為不起訴處分），造成被告兼告訴人羅文
    宏受有左上第一門牙部分缺損、胸部擦傷6x1 公分、背部擦
    傷4x0.3 公分、左大腿咬痕2x2 公分、右大腿擦傷二處各1x
    1 公分等傷害；被告兼告訴人田杰則受有前額紅腫瘀青約5x
    2 公分、右顳部紅腫瘀青約2x1 公分、鼻子紅腫瘀青約2x1
    公分、背部紅腫2x0.5 公分、腹部與右手背雖無明顯傷口然
    稍壓即痛等傷害。又被告兼告訴人田杰因認上開爭執係其大
    伯即告訴人羅桂寶挑撥被告兼告訴人羅文宏所致，竟於同月
    30日上午8 時43分許，在同鄉○○路27號前，趁告訴人羅桂
    寶返家正欲停泊配偶即告訴人林月弦所有車牌號碼7186 -TX
    號自小客車之際，以塑膠小椅凳丟擲上開自小客車，造成上
    開自小客車左前車門些微凹損，足生損害於告訴人羅桂寶、
    林月弦。因認被告兼告訴人羅文宏、田杰、被告羅桂森均涉
    犯刑法第277 條第1 項之傷害罪嫌，又被告兼告訴人田杰另
    涉犯同法第354 條之毀損罪嫌。
二、按告訴乃論之罪，告訴人於第一審辯論終結前得撤回其告訴
    ，又告訴經撤回者，應諭知不受理之判決，並得不經言詞辯
    論為之，刑事訴訟法第238 條第1 項、第303 條第3 款、第
    307 條，分別定有明文。
三、查本件被告兼告訴人羅桂森、田杰、羅文宏涉犯刑法第277
    條第1 項傷害及被告田杰涉犯同法第354 條毀損案件，依同
    法第287 條及同法第357 條之規定，均須告訴乃論。茲據告
    訴人兼被告羅文宏、田杰、告訴人羅桂寶、林月弦撤回其等
    之告訴，有調解紀錄表、撤回告訴狀4 份在卷可參，依照上
    開說明，本件爰不經言詞辯論，諭知不受理之判決。
四、據上論斷，應依刑事訴訟法第452 條、第303 條第3 款、第
    307 條，判決如主文。
中    華    民    國    99    年    11   月    25    日
                  苗栗簡易庭    法  官  周靜妮
以上正本證明與原本無異。
如不服本判決應於收受判決後10日內向本院提出上訴書狀，並應
應敘述具體理由。其未敘述上訴理由者，應於上訴期間屆滿後20
日內向本院補提理由書( 均須按他造當事人之人數附繕本) 「切
勿逕送上級法院」。告訴人或被害人如對本判決不服者，應具備
理由請求檢察官上訴，其上訴期間之計算係以檢察官收受判決正
本之日期為準。
                                書記官  巫  穎
中    華    民    國    99    年    11    月    25    日

司法院資訊處製作；財團法人民間司法改革基金會備份。
